臺灣基隆地方法院刑事判決　　　　　　　 94年度訴字第927號
公　訴　人　臺灣基隆地方法院檢察署檢察官
被　　　告　乙○○
上列被告因違反毒品危害防制條例案件，經檢察官提起公訴（94
年度毒偵字第2889號），被告為有罪之陳述，本院合議庭裁定由
受命法官獨任以簡式審判程序進行審理，並判決如下：
    主  文
乙○○施用第一級毒品，累犯，處有期徒刑捌月。
    事  實
一、乙○○曾因竊盜案，經臺灣板橋地方法院判處有期徒刑7 月
    確定，甫於民國94年4 月23日執行完畢。其前因二度施用毒
    品案件，經觀察、勒戒後，均認無繼續施用毒品之傾向，由
    臺灣基隆地方法院檢察署檢察官各於90年2月26日、92年1月
    9日，以89年度毒偵字第2541號及90年度毒偵字299號、92年
    度毒偵緝字第2號為不起訴處分確定，並分別於90年3月2 日
    、92年1月14日釋放。
二、乙○○不思戒除毒癮，竟基於同時施用第一級毒品海洛因、
    第二級毒品安非他命之犯意，於94年8 月29日下午，在臺北
    縣瑞芳鎮礦工醫院附近，以將上開二種毒品混合捲煙而吸食
    之方式，同時施用海洛因、安非他命一次。嗣於94年8 月31
    日凌晨零時40分許，因另案竊盜為警在臺北縣瑞芳鎮○○路
    70號查獲。經警採集其尿液送驗，結果呈海洛因之嗎啡陽性
    反應、甲基安非他命陽性反應，而悉上情。
三、案經臺北縣政府警察局瑞芳分局報告臺灣基隆地方法院檢察
    署檢察官偵查起訴。
    理  由
壹、程序事項
    查本件被告乙○○所犯者非為死刑、無期徒刑、最輕本刑為
    3 年以上有期徒刑之罪或高等法院管轄第一審案件，其於準
    備程序進行中，先就被訴事實為有罪之陳述，經告知其簡式
    審判程序之旨，並聽取公訴人、被告之意見後，本院業已依
    刑事訴訟法第273條之1第1 項之規定，裁定由受命法官獨任
    以簡式審判程序進行本案之審理。
貳、實體事項
一、前揭事實業據被告於本院審理時坦承不諱。而被告為警查獲
    後所採集之尿液檢體，經送請檢驗，結果呈海洛因之嗎啡陽
    性反應（由於海洛因在人體內會代謝成嗎啡，因此涉嫌海洛
    因之吸食者，係檢驗其尿液中之嗎啡反應）、甲基安非他命
    陽性反應，有臺灣檢驗科技股份有限公司94年9月13日CH/20
    05/81268號濫用藥物尿液檢驗報告附卷可稽，足見被告自白
    施用第一級毒品海洛因、第二級毒品安非他命之情節，與事
    實相符，應可採信。又被告前因二度施用毒品案件，經觀察
    、勒戒後，均認無繼續施用毒品之傾向，由臺灣基隆地方法
    院檢察署檢察官各於90年2月26日、92年1 月9日，以89年度
    毒偵字第2541號及90年度毒偵字299號、92年度毒偵緝字第2
    號為不起訴處分確定，並分別於90年3月2日、92年1 月14日
    釋放等情，亦有臺灣高等法院被告前案紀錄表、前揭不起訴
    處分書附卷足佐。綜上所陳，本案事證明確，被告於觀察、
    勒戒執行完畢後，5年以內再犯施用毒品之犯行，堪可認定
    ，應依法論科。
二、論罪科刑：
    (一)查海洛因、安非他命分別係毒品危害防制條例所列管之
        第一級、第二級毒品，此為該條例第2條第2項第1 款、
        第2 款所明定；又犯毒品危害防制條例第10條施用毒品
        之罪者，檢察官應聲請法院裁定，令被告入勒戒處所觀
        察、勒戒，經觀察、勒戒後，無繼續施用毒品之傾向者
        ，應即釋放，並由檢察官為不起訴處分，有繼續施用毒
        品之傾向者，則由檢察官先聲請法院裁定令入戒治處所
        施以強制戒治，俟強制戒治期滿，再行釋放，並由檢察
        官為不起訴處分；而依前開規定觀察勒戒或強制戒治執
        行完畢釋放後，5 年內再犯施用毒品之罪者，檢察官應
        依法追訴，毒品危害防制條例第20條第1項、第2項、第
        23條第2項分別定有明文。
    (二)核被告於觀察、勒戒執行完畢後，5 年以內再犯施用第
        一級毒品海洛因、第二級毒品安非他命之行為，係犯毒
        品危害防制條例第10條第1 項之施用第一級毒品罪、同
        條第2 項之施用第二級毒品罪。被告持有第一級毒品海
        洛因、第二級毒品安非他命之低度行為，應為施用毒品
        之高度行為所吸收，均不另論罪。查被告係以將海洛因
        、安非他命混合捲煙之方式，同時施用第一級毒品海洛
        因及第二級毒品安非他命之事實，業據被告陳明在卷，
        復查無其他可佐被告非同時施用上開毒品之積極證據，
        依「罪證有疑，利歸被告」之證據法則，應認被告此部
        分之陳述與事實相符。則被告以一施用毒品之行為，同
        時施用第一級毒品海洛因及第二級毒品安非他命，觸犯
        構成要件不相同之罪名，為想像競合犯，應從一重之施
        用第一級毒品罪處斷。公訴意旨認上開二罪應分論併罰
        ，容有誤會。查被告前曾受如事實欄所載有期徒刑之執
        行，此有臺灣高等法院被告前案紀錄表附卷可考，其於
        有期徒刑執行完畢後5 年以內，再犯本件最重本刑為有
        期徒刑以上之刑之罪，為累犯，應加重其刑。本院審酌
        被告犯罪之動機、本次吸食海洛因、安非他命之頻率僅
        一次、曾有施用毒品之前科仍不知戒除，惟犯罪後坦承
        犯行之態度，且所犯之施用毒品犯行乃戕害自己身心健
        康，並未危及他人等一切情狀，量處如主文所示之刑。
據上論斷，應依刑事訴訟法第273條之1第1項、第299條第1 項前
段，毒品危害防制條例第10條第1項、第2項，刑法第11條前段、
第55條、第47條，判決如主文。
本案經檢察官甲○○到庭執行職務。
中　　華　　民　　國　　94　　年　　11　　月　　30　　日
                  刑事第五庭法  官　楊皓清
以上正本證明與原本無異。
對於本件判決如有不服，應於收受送達後10日內，向本院提出上
訴書狀，上訴於臺灣高等法院，並按他造當事人之人數附具繕本
。
中　　華　　民　　國　　94　　年　　11　　月　　30　　日
                            書記官　王月娥
附錄論罪法條：
毒品危害防制條例第10條第1項、第2項：
施用第一級毒品者，處6月以上5年以下有期徒刑。
施用第二級毒品者，處3年以下有期徒刑。
